---
title: "FinalHW"
output: github_document
---

# 糖尿病 預測模型

## 資料前處理

##解釋資料
此資料來源為UCI Machine Learning Repository。
資料是文森特Sigillito研究中心提供的，內有768筆資料，有8種屬性，主要是由糖尿病研究所中的消化和腎臟病的數據庫，來判斷這個人是否有可能罹患糖尿病的可能，此資料中有遺失的值。另外，分類結果為二元分類，藥檢呈陰性糖尿病 (neg) 與藥檢呈陽性糖尿病 (pos) 。
```{r}
library(mlbench)
data(PimaIndiansDiabetes)
str(PimaIndiansDiabetes) 
```

##把資料讀進來 
```{r}
library(mlbench)
data(PimaIndiansDiabetes)
head(PimaIndiansDiabetes) 
```

##資料前處理
```{r}
PimaIndiansDiabetesC<-
    PimaIndiansDiabetes[complete.cases(PimaIndiansDiabetes),] 
c(nrow(PimaIndiansDiabetes),nrow(PimaIndiansDiabetesC))
```

##分成訓練組跟測試組，並紀錄各組人數
隨機將2/3的資料分到訓練組（Test==F），剩下1/3為測試組（Test==T）
```{r}
PimaIndiansDiabetesC$Test<-F 
PimaIndiansDiabetesC[
    sample(1:nrow(PimaIndiansDiabetesC),nrow(PimaIndiansDiabetesC)/3),
     ]$Test<-T 
c(sum(PimaIndiansDiabetesC$Test==F),sum(PimaIndiansDiabetesC$Test==T)) 
```
可見訓練組案例為512，測驗組案例為256

## 預測模型建立

由於變數多，且輸出為二元類別變數，故選擇多變數線性迴歸演算法建立模型，並使用雙向逐步選擇最佳參數組合。
```{r}
fit<-glm(diabetes~age+pedigree+mass+insulin+triceps+pressure+glucose+pregnant, PimaIndiansDiabetesC[PimaIndiansDiabetesC$Test==F,],family="binomial")

library(MASS)
finalFit<-stepAIC(fit,direction = "both",trace = F)
summary(finalFit)$coefficients
```

##模型說明
由上述參數可知，使用多種參數來檢測人體所得到的資料，以多變數線性迴歸建立模型預測是否為糖尿病患者，經最佳化後，模型使用參數為age,pedigree+mass,insulin,triceps,pressure,glucose,pregnant，共個參數，各參數代表從人體檢測出來的數據值。

##預測模型驗證

```{r}
MinePred<-predict(finalFit,newdata = PimaIndiansDiabetesC[PimaIndiansDiabetesC$Test==T,])
MineAns<-ifelse(MinePred<0.5,"neg","pos") #<0.5: Level 1
MineAns<-factor(MineAns,levels = c("neg","pos"))
```

```{r}
library(caret) # install.packages("caret") #計算參數的packages
sensitivity(MineAns,PimaIndiansDiabetesC[PimaIndiansDiabetesC$Test==T,]$diabetes)
specificity(MineAns,PimaIndiansDiabetesC[PimaIndiansDiabetesC$Test==T,]$diabetes)
posPredValue(MineAns,PimaIndiansDiabetesC[PimaIndiansDiabetesC$Test==T,]$diabetes)
negPredValue(MineAns,PimaIndiansDiabetesC[PimaIndiansDiabetesC$Test==T,]$diabetes)
```

- 敏感度 `r sensitivity(MineAns,PimaIndiansDiabetesC[PimaIndiansDiabetesC$Test==T,]$diabetes)*100`%
- 特異性 `r specificity(MineAns,PimaIndiansDiabetesC[PimaIndiansDiabetesC$Test==T,]$diabetes)*100`%
- 陽性預測率 `r posPredValue(MineAns,PimaIndiansDiabetesC[PimaIndiansDiabetesC$Test==T,]$diabetes)*100`%
- 陰性預測率 `r negPredValue(MineAns,PimaIndiansDiabetesC[PimaIndiansDiabetesC$Test==T,]$diabetes)*100`%